【裁判字號】    99,抗,34
【裁判日期】    990329
【裁判案由】    本票裁定
【裁判全文】
臺灣桃園地方法院民事裁定                99年度抗字第34號
抗  告  人  乙○○
相  對  人  財團法人桃園縣私立瑞園啟智教養院
法定代理人  甲○○
上列當事人間聲請本票裁定事件，抗告人對於中華民國99年1 月
14日本院簡易庭司法事務官98年度司票字第7397號裁定提起抗告
，本院裁定如下：
    主  文
抗告駁回。
抗告程序費用新臺幣壹仟元由抗告人負擔。
    理  由
一、本件抗告意旨略以：抗告人前遵原審法院裁定而向桃園縣政
    府申請相對人之設立及變更登記資料，惟因桃園縣政府核發
    相關資料與抗告人時已逾法院所命補正期間，致抗告人未能
    依限補正，然抗告人嗣已於原審駁回本件聲請之裁定送達前
    補正上開資料，是原審法院裁定駁回抗告人之聲請，顯然於
    法未合，爰依法提起抗告，並聲明原裁定廢棄等語。
二、按非訟事件之聲請或陳述，欠缺法定要件，而其情形可以補
    正者，法院應限期命補正，逾期不為補正時，應以裁定駁回
    之，非訟事件法施行細則第13條定有明文。經查，本件兩造
    間聲請本票裁定事件，前經本院簡易庭司法事務官審核後，
    ，因系爭本票上所載相對人之法定代理人與聲請狀所載不符
    ，故於民國98年12月29日以98年度司票字第7397號裁定，命
    抗告人於收受該裁定後5 日內，補正相對人之主管機關設立
    及變更登記資料，上開裁定業於同年月31日送達於抗告人等
    情，有上開裁定及送達證書附卷可稽（參見本院98年度司票
    字第7379號卷第17、18頁）；嗣因抗告人遲至99年1 月14日
    仍未補正，致本院簡易庭司法事務官無從據以審核本件聲請
    之適法與否，乃以抗告人逾期未補正上開事項為由，於是日
    以98年度司票字第7397號裁定駁回抗告人之本件聲請，亦有
    該裁定在卷可考（參見同上卷第19頁）。準此，抗告人本件
    本票裁定之聲請既不合程式且逾期未補正，揆諸前揭法文規
    定，本院簡易庭司法事務官裁定駁回其本票裁定之聲請，於
    法並無不合。至抗告人雖稱其於99年1 月18日已具狀補正前
    開資料等語，並有本院該日收文章戳附於該民事陳報狀附卷
    可參（參見同上卷第22頁），惟抗告人既係於本院駁回其本
    票裁定之聲請後始補正上開資料，其補正自難謂為有效。從
    而，本院簡易庭司法事務官於99年1 月14日裁定駁回抗告人
    本件本票裁定之聲請，於法並無違誤，抗告人就該裁定提出
    本件抗告為無理由，應予駁回。
三、據上論結，本件抗告為無理由，爰依非訟事件法第21條第2
    項、第24條第1 項、第46條、民事訴訟法第495 條之1 第1
    項、第449 條第1 項、第95條、第78條，裁定如主文。
中    華    民    國    99    年    3     月    29    日
            民事第一庭  審判長法  官  郭琇玲
                              法  官  林哲賢
                              法  官  陳振嘉
上列正本證明與原本無異。
本裁定不得抗告。
中    華    民    國    99    年    3     月    29    日
                              書記官  谷貞豫

司法院資訊處製作；財團法人民間司法改革基金會備份。
